---
title: "R - Data visualisatie"
author: "J.J. van Nijnatten"
output:
  pdf_document:
    toc: yes
    toc_depth: '2'
  html_document:
    number_sections: yes
    toc: yes
    toc_depth: 2
---

```{r setup, include=FALSE}
knitr::opts_chunk$set(echo = TRUE)
```

##### contact: J.J.vanNijnatten@uva.nl

##### broncode: https://github.com/jonasvannijnatten/R_Data_Visualization

#   Het doel van datavisualisatie
##  Wat wil je weergeven?
##  Hoe kies je de juiste manier van weergeven? (exp. design)

#   Essentiele onderdelen van datavisualisatie
##  gemiddelde
##  spreiding
##  legenda
##  titel

#   Introductie GGplot2 package
##  Installatie
Het package downloaden & installeren:
``` {r, eval = TRUE, echo=TRUE, results='hide', message=FALSE}
install.packages(pkgs=c("ggplot2","Hmisc"), repos = "https://cloud.r-project.org")
```
Het package library activeren:
```{r, eval=TRUE, message=FALSE}
library(package="ggplot2")
library(package="Hmisc")
```
***
##  Opbouw van figuren


#   Voorbeelden
##  Data-inspectie
##  Normaliteit
##  T-test
```{r}
# generate data
group1 = rnorm(n = 40, mean = 25, sd = 6.5)
group2 = rnorm(n = 40, mean = 35, sd = 6.5)
data.wide = data.frame(group1, group2)
```
```{r,results='hide'}
# reshape data
(data.long = reshape(data = data.wide, 
                    direction = "long"
                    , varying = c("group1", "group2")
                    , v.names = "score"
                      ))
```


```{r}
ggplot(data.long) + 
  geom_bar(
    aes(x=as.factor(time), y=score, fill=as.factor(time)), 
    position = "dodge", stat = "summary", fun.y = "mean") + 
  geom_errorbar(
    aes(x=as.factor(time), y=score), 
    stat = "summary", fun.data = "mean_sdl", fun.args = 1, width = 0.3 ) + 
  geom_jitter(
    aes(x = as.factor(time), y = score), 
    width = .05)
```


##  Correlatie
##  Regressie
##  One-way independent samples ANOVA
##  Factorial independent samples ANOVA
##  One-way repeated measures ANOVA
##  Factorial repeated measures ANOVA